【裁判字號】    98,交聲,1290
【裁判日期】    981130
【裁判案由】    聲明異議
【裁判全文】
臺灣彰化地方法院交通事件裁定        98年度交聲字第1290號
原處分機關  交通部公路總局臺中區監理所彰化監理站
異  議  人
即受處分人  甲○○
上列異議人即受處分人因違反道路交通管理處罰條例案件，對於
交通部公路總局臺中區監理所彰化監理站中華民國98年7月27日
所為之處分（原處分案號：彰監四字第裁64－U00000000號），
聲明異議，本院裁定如下：
    主  文
異議駁回。
    理  由
一、按汽車駕駛人，駕車在鐵路平交道不遵守看守人員之指示，
    或遮斷器開始放下，或警鈴已響、閃光號誌已顯示，仍強行
    闖越者，處6,000元以上1,2000元以下罰鍰；汽車駕駛人駕
    駛汽車違反道路交通管理處罰條例第54條規定者，除依原條
    款處罰鍰外，記違規點數3點，並應接受道路交通安全講習
    ，道路交通管理處罰條例第54條第1款、第63條第1項第3款
    、第24條第1項第4款分別定有明文。
二、原處分意旨略以：異議人即受處分人（以下稱異議人）甲○
    ○於民國98年5月16日23時21分許，駕駛車牌號碼3501-SG號
    自用小客貨車，行經彰化市○○街○○道前，因警鈴已響、
    閃光號誌已顯示，異議人卻仍強行闖越之違規行為，經內政
    部警政署鐵路警察局第三警務段彰化分駐所員警填單舉發，
    原處分機關乃於98年7月27日，依道路交通管理處罰條例第
    54條第1款、第63條第1項第3款等規定，裁處異議人罰鍰新
    臺幣（下同）1萬元，並予記違規點數3點，施以道安講習。
三、本件異議意旨略以：本件所舉發之違規事實所列時、地，顯
    然與異議人的作息、習慣不符，因異議人早上要送小孩上學
    ，又晚睡身體受不了，所以通常晚間10點半前即就寢，且異
    議人獨自外出時習於騎機車，並走外環道，不會向市內闖；
    異議人認為係被人嫁禍，或可能被有心逃稅、避責之人冒用
    車號云云。
四、經查：異議甲○○所有之車牌號碼3501-SG號自用小客貨車
    ，於98年5月16日23時21分許，在彰化市○○街○○道處，
    因「警鈴已響、閃光號誌已顯示，仍強行闖越」違規，為異
    議人所不否認，並有內政部警政署鐵路警察局舉發違反道路
    交通管理事件通知單1紙、違規舉發照片2張在卷可稽。異議
    人雖不否認前揭違規事實，惟以該車牌應係遭人冒用或嫁禍
    等情置辯。惟經本院於訊問時提示舉發照片2張並告以要旨
    ，異議人則表示「車子、車牌都是我的沒有錯。」、「該車
    未曾失竊，不知道是不是有人仿我的車牌」等語（見本院98
    年9月28日訊問筆錄）。按交通警察掣單舉發違反道路交通
    管理處罰條例所列之違規事實，本質上為行政處分，係公務
    員基於職務上之權力，依法就特定之具體事件所為之具公法
    上效果之單方面行政行為，基於公務員為公法上行為具有公
    信力之原則，該行政行為當可被推定為真正，其據以依法處
    分之事實認定亦為正確無誤，本此公信原則，乃立法者賦予
    行政機關制定違反道路交通事件統一裁罰基準及處理細則，
    以達其維護交通秩序、安全之行政目的。是異議人固不否認
    舉發照片之車輛係屬其所有，而僅以其當日並未出門、該違
    規路段並非其慣常所行駛路段、恐係遭人冒用嫁禍等語抗辯
    ；然經本院審酌其車輛並未曾失竊，異議人亦未能提出任何
    有利之明證足資證明其車輛確係遭人冒用，復經本院檢核卷
    內所附證據，亦無證據顯示本件違規舉發行為有何不當或不
    能採信之情形。此外，受處分人復未提出其他證據或舉出其
    他證據供本院調查，令本院對本件違規行為產生合理之懷疑
    ，僅空言並無違規行為云云，尚難遽採。
四、綜上所述，異議人確有上揭違規行為，是原處分機關依前揭
    道路交通管理處罰條例第54條第1款、第63條第1項第3款、
    第24條第1項第4款等規定據以裁罰，核無違誤，本件異議為
    無理由，應予駁回。
據上論斷，應依道路交通案件處理辦法第19條，裁定如主文
中    華    民    國    98    年    11    月    30    日
                  交通法庭            法  官  洪志賢
以上正本證明與原本無異。
如不服本裁定，應於裁定送達後五日內向本院提出抗告狀(須附
繕本 )。
中    華    民    國    98    年    11    月    30    日
                                      書記官  許億先


司法院資訊處製作；財團法人民間司法改革基金會備份。
